【裁判字號】    97,上訴,3706
【裁判日期】    970822
【裁判案由】    毒品危害防制條例
【裁判全文】
臺灣高等法院刑事判決                97年度上訴字第3706號
上  訴  人
即  被  告  甲○○
上列上訴人因違反毒品危害防制條例案件，不服臺灣基隆地方法
院97年度訴字第516號，中華民國97年4月30日第一審判決（起訴
案號：臺灣基隆地方法院檢察署97年度毒偵字第188 號），提起
上訴，本院判決如下：
    主  文
上訴駁回。
    理  由
一、按依刑事訴訟法第350條、第361條、第362條、第367條規定
    ，不服地方法院之第一審判決而上訴者，須提出上訴書狀，
    並應敘述具體理由，為上訴必備之程式。倘所提出之書狀未
    敘述上訴理由，或僅曾以言詞陳述上訴理由者，均應於上訴
    期間屆滿後20日內補提理由書於第一審法院。第一審法院經
    形式審查，認逾期未補提上訴理由者，應定期間先命補正；
    逾期未補正者，為上訴不合法律上之程式，應以裁定駁回。
    又雖已提出上訴理由，但所提非屬具體理由者，則由第二審
    法院以上訴不合法律上之程式，判決駁回。而所謂具體理由
    ，必係依據卷內既有訴訟資料或提出新事證，指摘或表明第
    一審判決有何採證認事、用法或量刑等足以影響判決本旨之
    不當或違法，而構成應予撤銷之具體事由，始克當之（例如
    ：依憑證據法則具體指出所採證據何以不具證據能力，或依
    憑卷證資料，明確指出所為證據證明力之判斷如何違背經驗
    、論理法則），若僅泛言原判決認定事實錯誤、違背法令、
    量刑失之過重或輕縱，而未依上開意旨指出具體事由，或形
    式上雖已指出具體事由，然該事由縱使屬實，亦不足以認為
    原判決有何不當或違法者（例如：對不具有調查必要性之證
    據，法院未依聲請調查亦未說明理由，或援用證據不當，但
    除去該證據仍應為同一事實之認定），皆難謂係具體理由，
    俾與第二審上訴制度旨在請求第二審法院撤銷、變更第一審
    不當或違法之判決，以實現個案救濟之立法目的相契合，並
    節制濫行上訴（最高法院97年度臺上字第892 號判決要旨參
    照）。
二、查原判決係認定：被告甲○○前因施用毒品案件，先後2 次
    經原審裁定送觀察、勒戒後，均認無繼續施用毒品之傾向，
    分別由臺灣基隆地方法院檢察署檢察官於民國89年1月12 日
    、89年10月13日為不起訴處分確定。復因連續施用毒品案件
    ，經臺灣基隆地方法院判處有期徒刑8月確定，迄94年6月7
    日期滿執行完畢。又因施用毒品案件，經本院判處有期徒刑
    10月、4 月，應執行有期徒刑1年2月確定；復因持有第一級
    毒品案件，由原審判處有期徒刑6 月確定，並經原審裁定定
    應執行有期徒刑1年6月確定，於95年4月22日入監，迄96年7
    月13日假釋出監，再經臺灣板橋地方法院就上開3 案件裁定
    減為有期徒刑5月、2月、3月，應執行有期徒刑9月確定，已
    執行完畢。被告猶不思戒除毒癮，於97年1月16日晚間6、7
    時許，在基隆市○○區○○街123之2號住處，以將第一級毒
    品海洛因置入注射針筒內注射之方式，施用海洛因1 次。嗣
    為警於同年月17日下午5 時許，在基隆市○○路與西定路口
    處，因見其行跡可疑，而上前盤查，當場於所騎乘之WKD-05
    1號機車前置物箱內之抹布下，查獲被告所有毒品海洛因1包
    （原含袋重0.2380公克、淨重0.0380公克，取樣0.0008公克
    ，淨重餘重0.0372公克），且經警採其尿液送驗結果，係呈
    嗎啡陽性反應後，始查悉上情。並以上開事實，業據被告於
    原審坦承不諱，且有臺灣尖端先進生技醫藥股份有限公司97
    年2月1日出具之濫用藥物檢驗報告、交通部民用航空局航空
    醫務中心97年2月14日航藥鑑字第0970571號鑑定書附卷可稽
    ，被告犯行堪以認定。因認被告所為，係犯毒品危害防制條
    例第10條第1 項之施用第一級毒品罪，同時審酌被告前因施
    用毒品經觀察勒戒、刑事判決、執行後，猶不知戒惕，復再
    施用第一級毒品，無視於毒品對於自身健康之戕害及國家對
    於杜絕毒品犯罪之禁令，顯無戒斷之決心，然念及其前開犯
    罪係戕害自身，尚未害及他人，且犯罪後復坦承犯行，態度
    尚佳等一切情狀，量處有期徒刑7月。
三、本件上訴人即被告甲○○不服原審判決，提起上訴，上訴狀
    理由載稱：被告當時因參加美沙冬戒毒療法，醫師給予之藥
    量不足，因而身體有所不適，以致向友人購買毒品吸食，深
    感悔悟，期望法官斟酌輕判，給予自新機會等語。依被告上
    訴理由書所載，僅係空言指稱業已參加美沙冬戒毒療法，現
    已知所悔悟，請求從輕量刑，顯未依據卷內既有訴訟資料或
    提出新事證，指摘或表明原審判決有何採證認事、用法或量
    刑等足以影響判決本旨之不當或違法，構成應撤銷之具體事
    由。依上開判決意旨，本件上訴不合上訴之法定要件，應予
    駁回，並不經言詞辯論為之。
據上論斷，應依刑事訴訟法第367條前段、第372條，判決如主文
。
中    華    民    國    97    年    8     月    22    日
            刑事第四庭    審判長法  官  沈宜生
                                法  官  周煙平
                                法  官  陳國文
以上正本證明與原本無異。
如不服本判決，應於收受送達後十日內向本院提出上訴書狀，其
未敘述上訴之理由者並得於提起上訴後十日內向本院補提理由書
（均須按他造當事人之人數附繕本）。
                                書記官  楊麗娟
中    華    民    國    97    年    8     月    22    日


司法院資訊處製作；財團法人民間司法改革基金會備份。
